臺灣臺南地方法院刑事附帶民事訴訟判決　94年度附民字第109號
原　　　告　乙○○
被　　　告　甲○○
上列當事人間因恐嚇取財案件（94年度易字第464號），經原告
提起附帶民事訴訟請求侵權行為損害賠償，本院於民國94年10月
5日言詞辯論終結，判決如下：
    主  文
被告應給付原告新臺幣佰陸拾貳萬元，及自民國九十四年十月
六日起至清償日止，按年息百分之五計算之利息。
訴訟費用由被告負擔。
本判決得假執行。
    事實及理由
一、按當事人於言詞辯論時為訴訟標的之捨棄或認諾者，應本於
    其捨棄或認諾為該當事人敗訴之判決；又本於被告認諾所為
    之判決，法院應依職權宣告假執行。民事訴訟法第三百八十
    四條、第三百八十九條第一項第一款分別定有明文。
二、原告起訴主張：被告甲○○於民國八十九年七、八月間某日
    經由網際網路「宏碁戲谷聊天室」，認識甫由大專畢業，無
    甚社會經驗之原告乙○○，甲○○遂假稱乃義美食品公司南
    部地區副理，並慷慨匯借小額款項，藉以博取乙○○信任，
    雙方遂於認識約近月後，相約在臺中市火車站附近見面，其
    後因乙○○早已認識許民泓，欲與許民泓論及婚嫁，乃向甲
    ○○表明不再與其往來。詎甲○○竟基於意圖為自己不法所
    有之概括犯意，自民國八十九年九月十五日前某不詳時日起
    ，以其所有之0000000000號行動電話撥打乙○○
    使用之0000000000號行動電話，表示持有其與乙
    ○○見面時在賓館所拍攝之照片為由，向乙○○恐嚇表示會
    將上開照片公開，並要求乙○○匯款，乙○○誤以為確有其
    事，亦擔心其結婚遭受破壞而陷於錯誤並心生畏懼，乃以其
    合作金庫和美支庫帳戶及鹿港頂番郵局帳戶金融卡，連續將
    大筆金額匯入甲○○指定之帳戶。八十九年十一月十一日乙
    ○○結婚後，甲○○仍承前開同一概括犯意，以同一手法向
    乙○○恐嚇表示會將上開照片交予其夫，並要求乙○○匯款
    ，乙○○仍誤以為確有其事，亦擔心其婚姻及家庭遭受破壞
    而陷於錯誤並心生畏懼，又連續將大筆金額匯入甲○○指定
    之帳戶。甲○○得悉乙○○之女於九十年九月十一日出生後
    ，又承前開同一概括犯意，改以欲加害乙○○之女兒為由，
    向乙○○恐嚇並要求匯款，乙○○懼怕家庭及女兒遭受不測
    ，乃心生畏懼，乃連續再將大筆金額匯入甲○○指定之帳戶
    。自八十九年九月十五日起至九十二年八月二十一日近三年
    期間，乙○○已從自身積蓄及夫家、娘家假借各種理由借款
    ，總計匯給甲○○至少新臺幣（下同）三百六十二萬元。為
    此，爰依侵權行為之法律關係，請求判決被告應給付原告三
    百六十二萬元及自起訴狀繕本送達翌日即九十四年十月六日
    起至清償日止，按年息百分之五計算之利息等語，並引用本
    院九十四年度易字第四六四號被告甲○○涉犯恐嚇取財刑事
    案件全卷作為證據。
二、被告陳稱：認諾原告之請求等語。
三、原告主張之事實，業經被告當庭認諾，依民事訴訟法第三百
    八十四條、第三百八十九條第一項第一款之規定，應逕為被
    告敗訴之判決，並依職權宣告假執行。
四、結論：本件原告之訴為有理由，依民事訴訟法第七十八條、
    第三百八十九條第一項第一款，判決如主文。
中　　華　　民　　國　　94　　年　　10　　月　　19　　日
　　　　　　　　　刑事第十一庭  審判長法　官　謝瑞龍
                                      法　官　周紹武
                                      法　官　李東柏
以上正本證明與原本無異。
對於本判決如不服非對刑事判決上訴時不得上訴並應於送達後十
日內，向本院提出上訴狀。
      　　　　　　　　　　　　　　　　書記官　簡湘雲
中　　華　　民　　國　　94　　年　　10　　月　　19　　日
